【裁判字號】    98,家聲,91
【裁判日期】    980326
【裁判案由】    認可離婚
【裁判全文】
臺灣臺南地方法院民事裁定              98年度家聲字第91號
聲  請  人  丙○○
代  理  人  甲○○
相  對  人  乙○○
上列當事人間聲請認可離婚事件，本院裁定如下：
    主      文
大陸地區福建省南平市延平區人民法院西元二００八年（民國九
十七年）九月一日所為而於西元二００九年（民國九十八年）一
月八日生效之（二００七）延民初字第二０七一號民事確定判決
應予認可。
程序費用新臺幣壹仟元由相對人負擔。
    理      由
一、按在大陸地區作成之民事確定裁判，不違背臺灣地區公共秩
    序或善良風俗者，得聲請法院裁定認可，臺灣地區與大陸地
    區人民關係條例第74條第1項定有明文。
二、聲請意旨略以：聲請人丙○○（女，民國60年12月1日生，
    大陸地區人民）與相對人乙○○（男，53年9月29日生，臺
    灣地區人民）於93年7月27日結婚，嗣因故於97年9月1日經
    中國大陸地區福建省南平市延平區人民法院以（2007）延民
    初字第2071號民事判決離婚確定，並已於98年1月8日生效，
    因上開大陸地區作成之民事判決，並未違反臺灣地區之公共
    秩序或善良風俗，該判決書及生效證明書，復經財團法人海
    峽交流基金會以（98）核字第021526號、（98）核字第0215
    28號證明書證明在案，爰依臺灣地區與大陸地區人民關係條
    例第74條第1項，聲請准予認可前揭大陸地區所為之民事確
    定判決，並提出經中國福建省南平市公證處公證與原本相符
    之該大陸地區民事判決書、案件發生法律效力證明書及財團
    法人海峽交流基金會證書為證。
三、經查：聲請人主張其與相對人於93年7月27日結婚，嗣因故
    於97年9月1日經中國大陸地區福建省南平市延平區人民法院
    以（2007）延民初字第2071號民事判決離婚確定，並已於98
    年1月8日生效之事實，業經聲請人提出中國大陸地區福建省
    南平市延平區人民法院以（2007）延民初字第2071號民事判
    決、案件發生法律效力證明書，業經中國福建省南平市公證
    處及我國財團法人海峽交流基金會驗證，有中國福建省南平
    市公證處（2009）南證字第13號、（2009）南證字第14號證
    明書及財團法人海峽交流基金會以（98）核字第021526號、
    （98）核字第021528號證明證明書各一紙在卷足稽，則該民
    事判決書及案件發生法律效力證明書堪信為真正。次查，上
    開中國大陸地區福建省南平市延平區人民法院（2007）延民
    初字第2071號民事判決，係就聲請人與相對人間之離婚事件
    所為之裁判，並未違背我國有關離婚事件專屬管轄之規定。
    又其判決內容略以：「原（即聲請人）、被（即相對人）告
    雙方婚前缺乏了解，即草率登記結婚，婚姻基礎較差。婚後
    夫妻雙方性格不合，為家庭瑣事爭吵，無法共同生活，現原
    告堅持要求離婚，夫妻感情確已破裂。原告要求與被告離婚
    ，理由正當，本院予以支持。」等情，核其判決離婚所舉事
    由，與我國民法第1052條第2項規定相符，足認該判決不違
    背臺灣地區之公共秩序或善良風俗。從而，本件聲請，經核
    尚無不合，應予認可。
四、依臺灣地區與大陸地區人民關係條例第1條後段、第41條第1
    項，非訟事件法第21條第2項、第24條第1項，民事訴訟法第
    78條，裁定如主文。
中    華    民    國    98    年    3     月    26    日
                  家事法庭    法  官  鄭  彩  鳳
上為正本係照原本作成。
如不服本裁定，應於裁定送達後10日內向本院提出抗告狀（附具
繕本），並應繳納抗告費新臺幣1000元。
中    華    民    國    98    年    3     月    26    日
                              書記官  黃  心  怡


司法院資訊處製作；財團法人民間司法改革基金會備份。
